臺灣桃園地方法院民事裁定　　　　　　96年度整抗字第1號
抗　告　人　展茂光電股份有限公司
法定代理人　丙○○
代　理　人　李成功　律師
相　對　人　遠東國際商業銀行股份有限公司
法定代理人　甲○○
相　對　人　大眾商業銀行股份有限公司
法定代理人　乙○○
上列當事人因公司重整保全處分事件，抗告人對於民國96年5 月
14 日 本院96年度整字第1 號裁定提起抗告，本院裁定如下：
    主  文
抗告駁回。
抗告程序費用新台幣壹仟元由抗告人負擔。
    理  由
一、抗告意旨略以：公司法第287 條第1 項第1 款就重整裁定前
    所為之處分，並未就保全處分之內容及範圍作具體規定，則
    公司不動產及動產設備之出租行為是否在保全處分之範圍內
    ，即有疑義。又公司重整係對有營業價值之公司使其有重生
    之機會，是維持公司繼續營業之履約行為及支付繼續營業所
    必要之費用，均不在保全處分之範圍內。抗告人因積欠原料
    供應商貨款，致原料供應中斷而停工，其所有之不動產及價
    值新台幣百億元高科技設備因而閒置。為維持公司之存在及
    避免人才流失，抗告人須支付相關之營業費用，則在停工期
    間，有將上開閒置之不動產及機器設備出租，以所得之租金
    收益支付維持公司繼續營業所需費用之必要。況出租行為僅
    係暫時措施，不影響公司財產之負擔，且可創造收入維持公
    司之存續。而原裁定既要使抗告人維持營業，以利將來重整
    之進行，即應讓抗告人出租上開不動產及機器設備，現已有
    其他企業有承租之意願，抗告人於租賃契約中，會將公司重
    整及將來可能發生之權利義務據實告知承租人，使出租行為
    不影響抗告人重整計畫之進行等語，並聲明：(一)原裁定主文
    第3 項關於抗告人對於其所有如原裁定附表一、附表二所列
    之不動產不得為出租之行為，及第4 項項關於抗告人對於原
    裁定附表三、附表四所列之機器、設備等動產不得為出租之
    行為部分，均廢棄。(二)前開廢棄部分，駁回相對人在第一審
    之聲請。
二、按法院為公司重整之裁定前，得因公司或利害關係人之聲請
    或依職權，以裁定為下列各款處分：(一)、公司財產之保全處
    分。(二)、公司業務之限制。(三)、公司履行債務及對公司行使
    債權之限制。(四)、公司破產、和解或強制執行等程序之停止
    。(五)、公司記名式股票轉讓之禁止。(六)、公司負責人，對於
    公司損害賠償責任之查定及其財產之保全處分。前項處分，
    除法院准予重整外，其期間不得超過90日；必要時，法院得
    由公司或利害關係人之聲請或依職權以裁定延長之；其延長
    期間不得超過90日。公司法第287 條第1 項、第2 項定有明
    文。前開法律規定對於保全處分之內容及範圍固然未逐一列
    舉，然公司重整，乃公開發行股票或公司債之公司因財務困
    難，暫停營業或有停業之虞，而有重建更生之可能者，在法
    院監督下，以調整其債權人、股東及其他利害關係人利益之
    方式，達成企業維持與更生，用以確保債權人及投資大眾之
    利益，維護社會經濟秩序為目的。又由於有效之經營方法、
    合理之財務結構，及健全之人事管理，亦即業務、財務與管
    理三者合理之調整，為企業成功之保證，故實際上決定公司
    重建更生可能之經營價值，應就三者加以考慮，而斷定其效
    益（梁宇賢等學者合著，新修正公司法解析第412 頁）。所
    謂重建更生之可能，自須審酌公司是否能夠合理負擔財務費
    用，於重整後能達到收支平衡，有否盈餘以攤還債務，有無
    經營之價值等等。
三、查原審針對相對人聲請抗告人公司重整事件，業已依公司法
    第284 條、第285 條規定為必要之詢問及指定會計師為檢查
    人以為相當之調查，作為准駁之依據。是於法院為前開調查
    期間，倘不及時為各項必要之處分，而聽任令利害關係人各
    謀對公司個別行使債權，則聲請重整時尚有重整可能之公司
    ，迄至重整裁定時，可能因時移勢異而失其重整價值，而將
    來重整計畫又須就公司全部財產統籌擬定，故於原審法院就
    重整與否為裁定前，自有先為各種保全處分之必要。經核抗
    告人所舉事證，固非無見，惟查抗告人公司是否准予重整，
    仍有待原審法院之裁定；而保全處分之目的在於保全公司重
    整之可能性，抗告人公司之不動產及機器設備若允許出租，
    非但與前開重建更生之目的相左，亦恐有害於重整價值，及
    將來若裁定重整時，公司全部財產之統籌擬定，故原審裁定
    禁止抗告人對公司該等財產為出租行為並無不當，抗告人仍
    執前詞指摘原裁定不當，非有理由。
四、據上論結，本件抗告為無理由，依非訟事件法第46條、第21
    條第2 項、第24條第1 項，民事訴訟法第495 條之1 第1項
    、第449 條第1 項、第95條及第78條，裁定如主文。
中　　華　　民　　國　　96　　年　　7 　　月　　30　　日
                  民事第一庭　審判長  法　官　郭琇玲
                                      法　官　吳爭奇
                                      法　官　卓立婷
正本係照原本作成。
如不服本裁定，僅得於收受本裁定正本送達後10日內，以適用法
規顯有錯誤為理由，向本院提出再抗告狀（須依對造人數附繕本
及繳納再抗告裁判費新台幣1,000 元），經本院許可後始可再抗
告。
中　　華　　民　　國　　96　　年　　8 　　月　　1 　　日
                                      書記官  冒佩妤
